臺灣花蓮地方法院刑事判決　　　　　　　　　　　　　九十三年度易字第一三四號
　　公　訴　人　臺灣花蓮地方法院檢察署檢察官
　　被　　　告　丙○○
右列被告因竊盜案件，經檢察官提起公訴（九十三年度偵字第二一九四號）及移
辦（九十四年度偵字第一一八一號、九十四年度偵字第一一四三號；彰化縣警察局併
案），經本院合議庭裁定行簡式審判程序，判決如左：
    主  文
丙○○連續帶凶器踰越門扇竊盜，累犯，處有期徒刑壹年貳月，扣案之瓦斯槍壹枝
（槍枝管制編號0000000000）沒收。
    事  實
一、丙○○於民國九十年間犯施用毒品案件，經法院判處有期徒刑七月確定，復又於
    九十一年間再犯施用毒品案件，經法院判處有期徒刑四月確定，嗣經法院將二案
    定應執行有期徒刑十月，於九十三年一月二十三日二案接續執行，縮短刑期執行
    完畢，詎被告猶不思悔改，復基於意圖為自己不法所有之概括犯意，先後於左述
    時間、地點竊取被害人之財物：
（一）於九十三年八月間初某日，在花蓮市○○路七二二號前之停車場，見戊○○所
      有之車號ＯＸ─七○九五號自小客車車門未鎖，乃徒手竊取車內零錢約五千元
      及行動電話一支（廠牌SAGEM X-2；序號000000000000000），得手後於同年月
      十二日至花蓮縣吉安鄉○○路○段六十八號劉世鴻所開設之「中古王通訊行」
      ，以新台幣（下同）七百元，將上開所竊得之手機轉售予不知情之劉世鴻。
（二）於九十三年九月十七日下午四時許，攜帶得為凶器之未具殺傷力之瓦斯槍一枝
      （槍枝管制編號0000000000），至花蓮縣吉安鄉○○村○○路○段果菜市場Ｃ
      棟三十七號甲○○所擺設之攤位，先徒手強拉開上鎖之鐵捲門踰越侵入，竊取
      現金新台幣（下同）六百六十九元，得手後甫欲離去時，恰為鄰人陳瑞美查覺
      而報警查獲，並扣得上開瓦斯槍一枝。
（三）於九十三年十二月六日凌晨三時五十七分許，再以同上之手法，以強拉開上鎖
      之鐵捲門踰越方式，侵入花蓮市○○路一四三號丁○○所開設之民安復健診所
      ，竊取診所內之現金共計一萬七千餘元。
（四）於九十四年三月八日凌晨四時許，以強拉開上鎖之鐵捲門踰越方式，侵入彰化
      市○○路一一六號己○○所開設之年青人排骨專賣店內，竊取現金二千多元。
二、案經花蓮縣警察局吉安分局報請臺灣花蓮地方法院檢察署檢察官偵查起訴及移送
    併辦、彰化縣警察局彰化分局函送本院併案審理。
    理  由
一、右開事實，業據被告賴永盛於警訊時、偵查中及本院審理時坦承不諱，核與證人
    戊○○、劉世鴻、甲○○、陳瑞美、丁○○、己○○於警詢中證述情節相符，且
    有切結書（立書人丙○○）、通聯調閱查詢單（ＩＭＥＩ：000000000
    000000）、通聯調閱查詢單（電話號碼：0000000000）、被害
    人戊○○所遭竊相同款式行動電話圖、贓證物品認領保管收據、現場照片六幀、
    九十三年十二月二十四日刑紋字第○九三○二四八九二四號內政部警政署刑事警
    察局鑑驗書一份（被告指紋卡之右食指指紋與民安復健診所所採集到行竊者編號
    二之指紋相符）、花蓮縣警察局花蓮分局受理刑事案件報案三聯單、現場照片六
    幀、未具殺傷力之瓦斯槍一枝（槍枝管制編號0000000000）在卷可佐，被告自白
    與事實相符。本件事證明確，被告犯行堪以認定，應予依法論科。
二、按扣案之瓦斯槍一枝，雖經鑑定結果，認係仿半自手槍製造之玩具手槍，以填充
    氣體為發射動力，機械性能良好，經實際試射，其發射動能甚微，認不具殺傷力
    ，此有刑事警察局九十三年十月二十一日刑鑑字第０九三０二一０三二二號槍彈
    鑑定書一份在卷可參，然查，該槍枝雖由彈丸發射並未具殺傷性，但徵諸其係為
    金屬製品，客觀上對於人之生命身體具有危險性，堪認為兇器無訛。又鐵捲門係
    為門扇之一種，係屬刑法第三百二十一條第一項第二款所謂之安全設備，被告強
    將業已上鎖防閑之鐵捲門強行拉開，雖然未造成鐵捲門不堪使用，但業已達到踰
    越之程度，故核被告犯罪事實（一）所為，係犯刑法第三百二十條第一項之竊盜
    罪；犯罪事實（二）所為，係犯同法第三百二十一條第一項第三款、第二款之加
    重竊盜罪；犯罪事實（三）及（四）所為，係犯同法第三百二十一條第一項第二
    款之加重竊盜罪。又公訴人起訴事實雖未敘及被告如犯罪事實（一）、（三）及
    （四）所示之犯行，然該部分事實與公訴人起訴之事實（二）既具有連續犯之裁
    判上一罪關係，應為起訴效力所及，本院自應併予審究，公訴人於本院審理時並
    當庭擴張起訴事實，併予敘明。其四次竊盜犯行，觸犯基本構成要件相同之罪名
    ，顯係基於概括犯意反覆為之，為連續犯，應依刑法第五十六條之規定，從一重
    之刑法第三百二十一條第一項第三款、第二款之加重竊盜罪論處，並加重其刑。
    又查，被告曾犯有事實欄所載之犯罪科刑執行情形，此有臺灣高等法院被告全國
    前案紀錄表一份在卷可查，其受有期徒刑執行完畢後，五年以內再犯本件有期徒
    刑以上之罪，為累犯，應依法遞加重其刑。爰審酌被告素行非佳，尚不知悔改，
    年富力壯，卻不思循正當合法途徑賺取財富，竟冀圖以行竊方式不勞而獲，侵害
    人民財產權益，嚴重破壞社會安寧，並審酌其犯罪之手段、次數、竊取之財物價
    值多寡，以及被告犯罪後坦承犯行，態度良好等一切情狀，量處如主文所示之刑
    。
三、扣案之未具殺傷力之瓦斯槍一枝（槍枝管制編號0000000000），係被告所有並供
    犯竊取事實一（二）所用之工具，業據被告於偵查時供述明確，應依刑法第三十
    八條第一項第二款規定，宣告沒收之。
據上論斷，應依刑事訴訟法第二百七十三條之一第一項、第二百九十九條第一項前段
，刑法第五十六條、第三百二十一條第一項第三款、第二款、第四十七條、第三十八
條第一項第二款，罰鍰提高標準條例第一條前段，判決如主文。
本案經檢察官乙○○到庭執行職務。
中    華      民      國    九十四    年      五      月    二十四    日
                              臺灣花蓮地方法院刑事第一庭
                                  法    官    李  豫  雙
右正本證明與原本無異。
如對本判決不服，應於送達後十日內，向本院提出上訴狀。（應抄附繕本）告訴人或
被害人如對於本判決不服者，應具備理由請求檢察官上訴，其上訴期間之計算係以檢
察官收受判決正本之日期為準。
                                  法院書記官
中      華      民      國    九十四    年      五      月    二十四    日
附錄本判決論罪之法律條文：
中華民國刑法第三百二十一條第一項第二款、第三款：
犯竊盜罪而有左列情形之一者，處六月以上、五年以下有期徒刑：
二、毀越門扇、牆垣或其他安全設備而犯之者。
三、攜帶兇器而犯之者。
